【裁判字號】    90,上易,304
【裁判日期】    891130
【裁判案由】    公共危險等
【裁判全文】
臺灣高等法院高雄分院刑事判決                      九十年度上易字第三四號
    上  訴  人
    即  被  告  甲○○
右上訴人因公共危險等案件，不服臺灣屏東地方法院八十九年度易字第一五八一號，
中華民國八十九年十一月三十日第一審判決（起訴案號：臺灣屏東地方法院檢察署八
十九年度偵字第四九七四號），提起上訴，本院判決如左：
    主    文
上訴駁回。
    事    實
甲○○於民國八十九年八月二十八日二十一時許，在屏東縣萬巒鄉區一號住處服
用啤酒加維士比二瓶，至同日二十三時許，酒精濃度測定值達每公升五．五一亳克，
已達不能安全駕駛動力交通工具之程度，仍駕駛車號ＷＦ─八二八六號自小客車外出
訪友，駛至屏東縣萬巒鄉○○路與建興路口時，因不勝酒力而將車停放道路中央，經
屏東縣警察局內埔分局赤山派出所警員當場帶回製作筆錄，詎甲○○竟於派出所內對
依法執行職務之警員丁○○、戊○○、乙○○、丙○○等人當場辱罵：「你們都是國
民黨走狗」、「幹你娘雞歪」等語後，隨後又起意施強暴追打值班警員己○○而未成
傷。案經屏東縣警察局內埔分局報請臺灣屏東地方法院檢察署檢察官偵查起訴。
    理    由
一、右開犯罪事實，業據被告甲○○於警偵訊及審理中坦承不諱，核與在場警員丁○○之書面報告所述情節相符，復有毀損公物照片四幀附卷可稽。按依德、美認定
    之標準，對於酒精濃度呼氣達每公升零點五五毫克者，肇事率為一般正常人之十
    倍（法務部八十八年五月十八日法八八檢字第一六六九號函參照），本件被告酒
    後駕駛動力交通工具為警查獲時，經施以酒精濃度測試結果，其吐氣所含酒精濃
    度高達每公升五．五一毫克，有酒精濃度測試條一紙附卷可證，已遠超過前開數
    值，而為警查獲時被告直線測試、平衡動作測試均現腳步不穩，訊問過程多話、
    語無倫次，有內埔分局赤山派出所所製測試觀察紀錄一紙附卷可按，參以被告係
    因不勝酒力而將車停放道路中央為警查獲，顯見其當時已因酒精之作用而無法繼
    續駕車，自足認定其服用酒類後已達不能安全駕駛動力交通工具之程度，是被告
    之自白與事實相符，應堪採信，本件事證已明，被告犯嫌洵堪認定。
二、核被告所為，係犯刑法第一百八十五條之三之公共危險罪、第一百四十條第一項
    前段之侮辱公務員罪及第一百三十五條第一項之妨害公務執行罪。本件公訴人起
    訴書所載固未論列刑法第一百三十五條第一項論罪法條，惟起訴事實已載及被告
    「追打值班警員己○○」之情節，顯亦對依法執行職務之警員施強暴之事實，亦
    有所訴追，本院自當予以論究，附此敘明（至起訴事實另載及：甲○○復毀損派
    出所內茶杯、桌面玻璃」等語，此部分公訴人起訴事實特別註明「未據告訴」一
    語，故於論罪法條中亦未論列，按該部分事實如若成立犯罪，應係觸犯刑法第一
    百三十八條妨害職務上掌管之物品罪責，原非屬告訴乃論之罪，公訴人之見解自
    有違誤，惟其既是特別敘明未予訴追意旨，而該罪與本件起訴並論罪科刑部分又
    非屬實質上或裁判上一罪關係，本院自不得一併論究）。又被告係酒後駕車經警
    帶回派出所製作筆錄時，先辱罵執行職務中警員丁○○、戊○○、乙○○、丙○○等人後，始起而施強暴追打值班警員己○○，有警員丁○○之書面報告一份附
    卷可稽，客觀上與辱罵、追打同時對一人之一行為情形有間，自應認所犯公共危
    險、侮辱公務員及妨害公務執行等三罪間，犯意個別，行為互殊，罪名不同，應
    予分論併罰。被告前揭犯行既明，原審法院乃依刑法第一百八十五條之三、第一
    百四十條第一項前段、第一百三十五條第一項、第四十一條，罰金罰鍰提高標準
    條例第一條前段、第二條，並審酌被告前無酒後駕車對公共安全之影響及犯後已
    向警員表達歉意並達成和解等一切情狀，量處被告服用酒類，不能安全駕駛動力
    交通工具而駕駛罪，拘役三十日；對於公務員依法執行職務時，當場侮辱罪，處
    拘役三十日，對於公務員依法執行職務時施強暴，處有期徒刑三月，並均諭知有
    期徒刑、拘役如易科罰金，均以三佰元折算一日之折算標準，並就拘役部分定其
    應執行之拘役，及以三百元折算一日之易科罰金折算標準，其認事用法均無不合
    ，量刑亦屬允妥，被告上訴意旨猶執陳詞，空言指摘原判決量刑過重，即無理由
    ，應予駁回。本件被告酒精測試濃度異於常高，酒後在公署內不理性咆哮並對執
    勤公務員施暴，其犯行殊屬非是且不足為訓，若非獲有相當警惕無以信服其無再
    犯之虞，原審法院未予考量緩刑亦無不合，附此敘明。
據上論結，應依刑事訴訟法第三百六十八條，判決如主文。
本案經檢察官董明正到庭執行職務。
中    華    民    國      九十      年       三       月     二十一   日
      臺灣高等法院高雄分院刑事第八庭
                                  審判長法官  郭雅美
                                        法官  張盛喜
                                        法官  洪兆隆
右正本證明與原本無異。
不得上訴。
                                      書記官  葉淑華
中    華    民    國      九十      年       三       月    二十三    日
                                                                  Ｊ


司法院資訊處製作；財團法人民間司法改革基金會備份。
